【裁判字號】    97,上訴,2191
【裁判日期】    970925
【裁判案由】    違反槍砲彈藥刀械管制條例
【裁判全文】
臺灣高等法院刑事判決                97年度上訴字第2191號
上  訴  人  臺灣新竹地方法院檢察署檢察官
上  訴  人
即  被  告  甲○○
指定辯護人  義務辯護人葉月雲律師
上列上訴人因被告違反槍砲彈藥刀械管制條例案件，不服臺灣新
竹地方法院96年度訴字第508號，中華民國97年3月28日第一審判
決（起訴案號：臺灣新竹地方法院檢察署96年度偵字第4021號）
，提起上訴，本院判決如下：
    主  文
原判決關於寄藏可發射子彈具殺傷力之改造手槍部分撤銷。
甲○○未經許可，寄藏可發射子彈具殺傷力之改造手槍，處有期
徒刑參年陸月，併科罰金新臺幣捌萬元，罰金如易服勞役，以新
臺幣壹仟元折算壹日；扣案仿COLT廠CALIBRE 25型半自動手槍製
造之槍枝換裝土造金屬槍管改造而成具殺傷力之改造手槍壹支（
含彈匣壹個，管制編號：0000000000號），沒收。
其他上訴駁回。
    事  實
一、甲○○前曾因違反毒品危害防制條例等案件，經本院於民國
    （下同）89年6月9日以89年度上訴字957號判決判處有期徒
    刑3年6月；又因犯恐嚇罪，經臺灣新竹地方法院於89年6月
    20日以89年度少連易字第21號判決判處有期徒刑10月；又因
    犯竊盜罪，經臺灣新竹地方法院於89年10月6日以89易字第
    934號判決判處有期徒刑8月；再經臺灣新竹地方法院以90年
    度聲字第522號合併定其應執行刑為有期徒刑4年10月確定。
    另又因違反毒品危害防制條例，經臺灣新竹地方法院於90年
    1月12日以89年度易字第1280號判處有期徒刑6月確定。經與
    上開有期徒刑4年10月合併接續執行，而於93年10月27日縮
    短刑期假釋出監並交付保護管束，其刑期（縮短刑期）應至
    95年5月29日始為屆滿。
二、詎甲○○於假釋期間仍不知悛悔，明知可發射子彈具有殺傷
    力之改造手槍，為槍砲彈藥刀械管制條例第4條第1項第1款
    所列管之槍砲，非經中央主管機關許可不得擅自寄藏、持有
    ，竟仍基於為他人寄藏具有殺傷力改造手槍之犯意，於95年
    4月25日18時許（起訴書僅記載94年間，應予補正），在其
    向友人李彥祥所分租位在新竹市○○路○段576巷14號1樓內
    之2樓閣樓租屋處，受綽號「阿光」而不詳真實姓名年籍之
    成年友人委託，為之寄藏仿COLT廠CALIBRE 25型半自動手槍
    製造之槍枝換裝土造金屬槍管改造而成具殺傷力之改造手槍
    1支（含彈匣1個，管制編號：0000000000號），及未具有殺
    傷力之土造子彈4顆；隨即將之藏放於上開閣樓床墊附近。
    嗣經警接獲線報，得悉上址屋主以外之某名男子非法持有槍
    砲，於95年4月28日下午前往上址埋伏部署，見屋主李彥祥
    外出，上前與之溝通，於同日15時30分許得李彥祥同意後進
    入內實施搜索；其後，再前往2樓閣樓處，經甲○○同意後
    進行搜索，當場於甲○○之床墊附近扣得上開槍枝，而查獲
    （甲○○遭逮捕當時因另案曾遭通緝，為免為警查知，而於
    警詢中冒用堂哥「龍才華」之名應訊，所涉偽造文書犯行部
    分，業經原法院另案以95年度訴字第833號判處有期徒刑6月
    確定）。
三、案經新竹市警察局第二分局報請臺灣新竹地方法院檢察署檢
    察官偵查起訴。
    理  由
壹、有罪（撤銷改判）部分：
  一證據能力部分：
    (一)關於司法警察於上開時、地搜索查獲附表一編號1所示具
      有殺傷力改造手槍1枝之搜索扣押筆錄、扣押物品目錄表
      ，被告雖抗辯：司法警察進入伊租屋處搜索時，屋主李彥
      祥剛好外出並未在場，嗣後李彥祥方才回來，可知李彥祥
      並未同意搜索，伊亦未同意警察搜索，因認司法警察係違
      法搜索，上開槍枝並無證據能力等語，辯護人於第2次審
      理期日亦辯稱：警察於95年4月27日即接獲線報，竟不向
      法院聲請搜索票，竟逕於95年4月28日實施搜索，違法情
      節重大，且不合乎比例原則等語，經查：
      1.搜索依其程式，可區分為要式搜索與非要式搜索，其中
        非要式搜索又區分為附帶搜索、同意搜索、緊急搜索，
        此觀刑事訴訟法第130條、第131條、第130條之1之規定
        自明，其中同意搜索應經受搜索人出於自願性同意，此
        所謂自願性同意，係指同意必須出於同意人之自願，非
        出自於明示、暗示之強暴、脅迫，法院對於證據取得係
        出於同意搜索時，自應審查同意之人是否具同意權限，
        有無將同意意旨記載於筆錄由受搜索人簽名或出具書面
        表明同意之旨，並應綜合一切情狀包括徵求同意之地點
        、徵求同意之方式是否自然而非具威脅性、同意者主觀
        意識之強弱、教育程度、智商、自主之意志是否已為執
        行搜索之人所屈服等加以審酌，遇有被告抗辯其同意搜
        索非出於自願性同意時，更應於理由詳述審查之結果，
        否則即有判決理由不備之違法（最高法院94年度台上字
        第1361號判決意旨參照）。
      2.本件司法警察接獲線報稱：有2男1女居住於新竹市○○
        路○段576巷14號1樓，男性屋主以外之另名成年男子涉
        嫌非法持有改造手槍等線報後，司法警察吳信發、李延
        霖、林名堂、李江河等人乃偕同檢舉人於95年4月28日
        下午前往上址勘查埋伏，因見屋主李彥祥外出，乃上前
        與之溝通，嗣於同日15時30分許經李彥祥同意後入內進
        行搜索，再於2樓閣樓經被告同意後進行搜索，而於被
        告睡墊附近查獲上開槍枝、子彈等情，業據證人即承辦
        警員李江河在原審到庭具結證稱：當天由所長吳信發帶
        我們過去，我們在外面埋伏時，屋主正好外出吃麵，我
        們就和屋主溝通，經過屋主同意，拿鑰匙開門讓我、所
        長吳信發及巡佐林名堂進入搜索，屋主知道我們要搜索
        的對象是誰；我們進入屋內在一樓沒有發現東西，上了
        二樓閣樓看到被告在那裡躺著，我們當場表明身分，也
        經過屋主告知該房間由某人承租，表明身分且經過在場
        人同意後開始進行搜索等語（見原審卷第80頁）。
      3.即被告於95年4月28日警詢中亦曾坦承：我目前所住的
        地方是我朋友李彥祥所承租，（問：警方之你住處搜索
        時李彥祥是否有在現場？）他（李彥祥）「有在場」；
        （問：警方搜索時是否有經過李彥祥及你的同意？）「
        有經過我們的同意」云云（見偵字2604號卷第7頁）。
        於同日檢察官偵查中又供承：（問：警詢筆錄是否有按
        照你的陳述記載？）有的；... （問：有何補充？）我
        知道錯了，請從輕處理」等語（見偵第2604號卷第21頁
        、第22頁）。於95年8月15日檢察官偵查中仍供承：（
        問：提示警詢筆錄、搜索扣押筆錄、扣押物品目錄表、
        逮捕通知、權利告知通知書、本署訊問筆錄，問：其上
        筆錄之龍才華及所蓋指印，都是你所為？）是云云（見
        偵第2604號卷第61頁）。此外，遍閱全卷復查無其他有
        警察曾施以強暴、脅迫手段威逼李彥祥、被告同意搜索
        之情事。
      4.參以，原法院詰問證人李江河完畢，辯護人經與被告溝
        通後當庭陳明：經與被告溝通後，我們捨棄傳喚證人李
        彥祥，因為被告不欲爭執搜索是否合法，僅欲爭執該把
        槍枝並非在他面前組裝是否有殺傷力等語（見原審卷第
        105頁）。是本院認警員應有係經由屋主李彥祥及在場
        之被告同意後，方才進行搜索，卷附搜索扣押筆錄、扣
        押物品目錄表，及因而查獲之扣案槍枝，有證據能力。
    (二)卷附內政部警政署刑事警察局95年7月12日刑鑑字第09500
      65150號鑑定書（95年度偵字第2604號卷第32頁），係臺
      灣新竹地方法院檢察署檢察官於偵查中，依刑事訴訟法第
      208條第1項規定指揮刑事警察囑託刑事警察局鑑定，再由
      刑事警察局依刑事訴訟法第206條第1項規定所出具之書面
      鑑定報告，應屬刑事訴訟法第159條第1項「被告以外之人
      於審判外之言詞或書面陳述，除法律有規定者外，不得作
      為證據」規定中所稱「法律有規定者」之例外情形，而有
      證據能力。
  二訊據被告甲○○固坦承伊朋友阿光有將改造手槍交給伊，但
    矢口否認有違反槍砲彈藥刀械管制條例犯行，在原審辯稱：
    當時槍枝、滑套、握把並未組裝完成，伊曾嘗試組裝均未成
    功，可見該槍枝原本應無殺傷力，警察查獲時並未當場在伊
    面前組裝，伊到警局時方見完整槍枝，伊認為有可能係警察
    栽贓陷害云云。在本院辯稱：被告觸犯非法寄藏改造手槍行
    為時間94至95年4月28日，與被告另案非法寄藏改造槍枝案
    （95年度上訴字第4072號）之94年10月26日時間相近，顯認
    定被告符合具有概括犯意，連續數行為，屬裁判上之一罪，
    為前案確定判決效力所及，而不得再予以處罰等語。惟查：
    (一)被告於95年4月28日警詢中即自白：（問：警方在查獲現
      場供查獲何物？）警方在查獲現場共查獲改造6米釐手槍
      一把及子彈四顆；（問：警方如何查獲？）警方在我睡的
      房間內所查獲；（問：警方所查獲改造手槍及子彈是何人
      所？做何用途？）是我朋友叫阿光所有；沒有用途只是他
      寄放在我這裡；因他向我表示寄放在我這裡比較安全，所
      以我便讓他寄放；該阿光男子是於95年04月25日18時許他
      至我目前的住處找我向我表明將槍枝要寄放在我這裡云云
      （見偵字2604號卷第6頁）。於同日檢察官偵查中又供承
      ：（問：警詢筆錄是否有按照你的陳述記載？）有的；問
      ：扣案槍枝、子彈、彈匣來源？）是我綽號「阿光」，真
      實姓名不詳的男子於這個月25日傍晚拿到我位於新竹市租
      屋處（詳址記不清楚），他說先寄放在我這裡，他沒有說
      何時取回，只有說放在我這裡比較安全；（問：寄放當時
      是否知道是槍彈、彈匣？）知道；我是放在我租住處的房
      間內；（問：阿光真實姓名及聯絡方式？）不知他姓名，
      他住竹東一帶，我不知道如何找他，都是他主動聯絡我；
      （問：是否承認違反槍砲彈藥刀械管制條例？我現在知道
      是違法的等語（見偵第2604號卷第21頁）。於95年8月15
      日檢察官偵查中仍供承：（問：提示警詢筆錄、搜索扣押
      筆錄、扣押物品目錄表、逮捕通知、權利告知通知書、本
      署訊問筆錄，問：其上筆錄之龍才華及所蓋指印，都是你
      所為？）是云云（見偵第2604號卷第61頁）。而警方接獲
      線報，於95年4月28日15時30分許，進入新竹市○○路○段
      576巷14號1樓屋內、2樓閣樓處施行搜索，扣得本案管制
      編號0000000000號改造手槍之事實，復據證人即承辦警員
      李江河在原審到庭具結供證綦詳，並有搜索扣押筆錄、扣
      押物品目錄表在卷可稽（見偵字2604號卷第9頁至第11頁
      ），及改造手槍1支（含彈匣壹個，管制編號0000000000
      號）扣案可證。被告之上揭自白，核與事實相符，自屬可
      信。
    (二)扣案改造手槍經送內政部警政署刑事警察局以性能檢驗法
      、試射法鑑驗結果，認改造手槍1支（含彈匣壹個，管制
      編號：0000000000）係以仿COLT廠CALIBRE25型半自動手
      槍製造之槍枝換裝土造金屬槍管改造而成之改造手槍，機
      械性能良好，可供擊發適用子彈使用，認具殺傷力。另子
      彈4顆，其中2顆雖係土造金屬彈殼加裝直徑6.9mm金屬彈
      頭而成之土造子彈，然取樣1顆試射結果，發射動能甚微
      ，認不具有殺傷力；另2顆係由土造金屬彈殼加裝直徑
      6.9mm金屬彈頭而成，均欠缺底火皿，均不具子彈完整結
      構，而不具有殺傷力，有內政部警政署刑事警察局95年7
      月12日刑鑑字第0950065150號槍彈鑑定書、槍枝照片7幀
      在卷可憑（見95年度偵字第2604號卷第32頁）。
    (三)槍枝之通常持有，須每天大部分解、上油、擦拭、保養，
      方能維持可供正常使用之狀況，此為週知之事實；因之，
      尚難以本案改造手槍遭警查獲時係分解之狀態，即遽然推
      論其零件有何欠缺致影響槍枝功能之情事。再查：
      1.司法警察查獲本案管制編號0000000000號改造手槍，其
        當時係置放在1個小盒子裡面，槍身和槍機有分離，但
        不是全部零件散開，僅是大部分解，該槍枝規格十分特
        別，係槍枝口徑6MM之槍枝，於警察之查案經驗中甚少
        見過，警員李江河等人尚費些許功夫方能於被告面前組
        裝完成，被告當時表示槍枝係其所有，並未為其他抗辯
        等情，均據證人李江河到庭證述在卷。因本件司法警察
        與被告並無任何仇隙，其等前往被告住處搜索前，僅知
        該址有1男子涉嫌非法持有槍枝，然並未掌握該名男子
        即係被告，則司法警察並無陷害被告之動機。
      2.又司法警察平時取用警用器械均有嚴密之使用流程及規
        則，倘於他案中扣得任何槍砲零組件等證物，亦均應確
        認清點品名、數量，如實製作扣押物品目錄清單，並存
        放於贓物庫保管，嗣再隨案移送檢察機關處理，平時除
        公務以外，並無任何機會持有任何槍枝或零件，且其等
        前往搜索前並不知悉被告持有何種類型槍枝，衡情亦無
        法立即尋得同種類槍砲之零件，再將所查扣之槍枝組裝
        成具有殺傷力之成槍，進而陷害被告之可能。
      3.參以：
        (1)被告於所涉另案槍砲案件之偵查中，即知向檢察官抗
          辯該案之警詢自白內容不實（按：即下列無罪部分，
          見95年度偵字第5637號偵查卷頁8，詳下述），得徵
          被告對於訴訟上之權利並非係懵懂無知之人，茍若如
          其所述，其曾因組裝該槍枝不成，即認系爭槍枝並無
          殺傷力，則其焉會於警詢、偵查中均坦承犯罪，於偵
          查中尚且向檢察官陳稱：（問：警詢筆錄是否有按照
          你的陳述記載？）有的；問：扣案槍枝、子彈、彈匣
          來源？）是我綽號「阿光」，真實姓名不詳的男子於
          這個月25日傍晚拿到我位於新竹市租屋處（詳址記不
          清楚），他說先寄放在我這裡，他沒有說何時取回，
          只有說放在我這裡比較安全；（問：寄放當時是否知
          道是槍彈、彈匣？）知道；我是放在我租住處的房間
          內；（問：阿光真實姓名及聯絡方式？）不知他姓名
          ，他住竹東一帶，我不知道如何找他，都是他主聯絡
          我；（問：是否承認違反槍砲彈藥刀械管制條例？我
          現在知道是違法的；伊知錯了，請求從輕處理等語（
          見偵字第2604號卷第21頁、第22頁）。
        (2)被告前已自承「阿光」交給伊者至少有卷附照片之槍
          身、槍管、彈匣、彈簧、子彈等物（見偵字第2604號
          卷第34頁、原審卷第54頁）；由外觀上觀察，其各部
          分零件完整，明顯已可組成一把完整槍枝。
        (3)在本院準備程序中，經訊以「哪些零件是警察後來加
          上去的？」時，亦回答「其實我也不知道哪些零件是
          他們加上去的」等語（見本院97年6月9日準備程序筆
          錄）。
        (4)是被告辯稱：警察未在其面前組裝槍枝，該槍枝應無
          殺傷力等語，顯為臨訟卸責之詞，並不可採。
    (四)另按刑法上之連續犯，必須基於一個概括之犯意，連續數
      行為而犯同一罪名，始能成立，如果每次犯罪係各別起意
      ，縱令所犯罪名相同，亦不得以連續犯論（最高法院59年
      台上字第2458號判例意旨參照）。查，本院95年度上訴字
      第4072號判決認定之犯罪事實為：被告於94年9月初某日
      ，在新竹縣竹北市○○街305號4樓404室，受某自稱「邱
      文光」之真實姓名及年籍均不詳成年男子之託，寄藏如附
      表所列之改造槍枝、子彈，並藏放於上述租屋處房間衣櫥
      內；嗣於94年10月26日16時20分許，為警於上址查獲，並
      扣得上述槍枝、子彈。本判決本院認定之犯罪事實則為：
      被告基於為他人寄藏具有殺傷力改造手槍之犯意，於95年
      4月25日18時許，在其向友人李彥祥所分租位在新竹市○
      ○路○段576巷14號1樓內之2樓閣樓租屋處，受綽號「阿光
      」而不詳真實姓名年籍之成年友人委託，為之寄藏仿COLT
      廠CALIBRE 25型半自動手槍製造之槍枝換裝土造金屬槍管
      改造而成具殺傷力之改造手槍1支（含彈匣1個，管制編號
      ：0000000000號）。則前後兩案發生之時間，非但相隔已
      有半年之久，並非緊接。且被告原先之非法寄藏改造手槍
      行為，於94年10月26日即為警查獲；衡情，被告於為他人
      寄藏槍彈之非法犯行為警查獲時，懊悔猶恐不及，豈有仍
      執意於獲釋後仍將再犯同一罪名犯行之理？是被告所為本
      案與本院95年度上訴字第4072號案，要難認定為自始均在
      一個預定犯罪計劃以內，出於主觀上始終同一犯意之進行
      ，而係基於一個概括之犯意。是以，本案與本院95年度上
      訴字第4072號案，並無裁判上或實質上之一罪關係。
    (五)被告雖另聲請傳喚證人李彥祥以證明其係外出返家後方發
      現警方出現在屋內搜索，被告交出的是散開未經組裝的槍
      枝零件；聲請傳喚警員吳信發、李廷霖以證明搜索所得狀
      況為何，組裝過程如何。然查：(1)被告於95年4月28日警
      詢中已坦承：我目前所住的地方是我朋友李彥祥所承租，
      （問：警方之你住處搜索時李彥祥是否有在現場？）他（
      李彥祥）「有在場」；（問：警方搜索時是否有經過李彥
      祥及你的同意？）「有經過我們的同意」云云（見偵字
      2604 號卷第7頁）。(2)司法警察查獲本案管制編號
      0000000000 號改造手槍，其當時係置放在1個小盒子裡面
      ，槍身和槍機有分離，但不是全部零件散開，僅是大部分
      解，該槍枝規格十分特別，係槍枝口徑6MM之槍枝，於警
      察之查案經驗中甚少見過，警員李江河等人尚費些許功夫
      方能於被告面前組裝完成，被告當時表示槍枝係其所有，
      並未為其他抗辯等情，均據證人李江河到庭證述在卷。均
      有如前述。此部分待證事實已然明確，本院因認無再傳喚
      該等三位證人之必要。
    (六)綜上，被告未經許可寄藏上開改造手槍之犯行，事證明確
      ，堪予認定，應依法論科。
  三論罪法條：
    (一)按行為後法律有變更者，適用行為時之法律，但行為後之
      法律有利於行為人者，適用最有利於行為人之法律，修正
      後刑法第2條第1項定有明文。此條規定係規範行為後法律
      變更所生新舊法律比較適用之準據法，本身尚無新舊法比
      較之問題，於新法施行後，應一律適用新法第2條第1項之
      規定，為「從舊從輕」之比較，先予敘明。再按本次法律
      變更，比較時應就罪刑有關之共犯、未遂犯、想像競合犯
      、牽連犯、連續犯、結合犯，以及累犯加重、自首減輕暨
      其他法定加減原因（如身分加減）與加減例等一切情形，
      綜其全部罪刑之結果而為比較（最高法院95年5月23日95
      年度第8次刑庭會議決議參照）。又被告行為後，刑法業
      於94年2月2日經總統以華總一義字第09400014901號令修
      正公布，並於95年7月1日施行。其中：
      1.於94年1月7日修正公布並於95年7月1日施行之新刑法第
        33 條第5款規定：「主刑之種類如下：五罰金：新臺幣
        1,000 元以上，以百元計算之」。刑法施行法第1條之1
        規定：「中華民國94年1月7日刑法修正施行後，刑法分
        則編所定罰金之貨幣單位為新臺幣。94年1月7日刑法修
        正時，刑法分則編未修正之條文定有罰金者，自94年1
        月7日刑法修正施行後，就其所定數額提高為三十倍。
        但72年6月26日至94 年1月7日新增或修正之條文，就其
        所定數額提高為三倍。」。經比較修正前、後關於併科
        罰金刑之最低刑度規定，自應以被告行為時之修正前法
        律較有利於被告。
      2.經綜合適用修正前、後之罪、刑相關規定予以比較，修
        正後之規定顯非較修正前之規定對被告有利，因之，依
        現行刑法第2條第1項前段規定，自應整體適用修正前刑
        法之有關規定。
      3.至於，刑法第38條有關沒收之規定亦經修正，惟沒收為
        從刑，如前述，從刑附屬於主刑，除法律有特別規定者
        外，依主刑所適用之法律，本件主刑部分即宣告刑所據
        以決定之罪、刑法律既適用修正前之舊法，沒收部分自
        應從之。
    (二)按槍砲彈藥刀械管制條例第4條第1項第1款所列之槍砲，
      係指火砲、肩射武器；... 及其他可發射金屬或子彈具有
      殺傷力之各式槍砲，依同條例第5條規定，非經中央主管
      機關許可，不得製造、販賣、運輸、轉讓、出租、出借、
      持有、寄藏或陳列；次按槍砲彈藥刀械管制條例係將「持
      有」與「寄藏」為分別之處罰規定，則單純之「持有」，
      固不包括「寄藏」，但「寄藏」之受人委託代為保管，其
      保管本身所為之「持有」，既係「寄藏」之當然結果，法
      律上自宜僅就「寄藏」行為為包括之評價，不應另就「持
      有」予以論罪（最高法院74年臺上字第3400號判例意旨參
      照）。本件被告受友人「阿光」委託，寄藏如附表一編號
      1所示之改造手槍1支，核其所為係觸犯同條例第8條第4項
      之未經許可寄藏其他可發射子彈具有殺傷力之改造手槍罪
      ；被告寄藏改造槍枝後繼而持有之，其持有應為寄藏改造
      槍枝之當然結果，不另論罪。
    (三)次查，檢察官因被告於95年8月15日偵訊中曾供陳：「上
      開槍彈是我於94年間在竹東的路上撿到的，之前說阿光寄
      放的是我編造的」云云；而認被告係「於94年間，在新竹
      縣竹東鎮某處，拾獲上開改造手槍1支後，即基於持有改
      造槍枝之犯意無故持有之」等語（參見起訴書犯罪事實）
      。然查：被告於初到案時之95年4月28日警詢、偵查中即
      均陳稱上開槍枝係由「阿光」所寄放；嗣於原法院審理中
      亦為相同陳述（見原審卷第53頁）。本院審酌，衡情槍、
      砲係政府管制物品，倘無故持有會經法院判處刑責，一般
      人非法持有之來源，多係自他人處購買取得，或受他人寄
      託而來，至於路邊撿拾則鮮少聽聞；是本院認被告於初到
      案時，就上開槍枝如何取得之供述較為可信，其嗣後於95
      年8月15日偵訊中所述係撿拾而來等語，核與常情不符，
      並不可採。
    (四)又檢察官雖未就被告上開非法寄藏槍枝部分提起公訴，然
      被告此部分犯行與被告業經起訴之非法持有槍枝犯行間，
      具有實質上一罪關係，本院自得併予審判；且此部分僅係
      犯罪事實之擴張，被告所觸犯之法條條、項相同，尚不生
      變更法條問題。
  四原審認被告犯行事證明確，據以論罪科刑，固非無見。惟按
    比較適用最有利於行為人之法律時，應就罪刑有關之共犯、
    未遂犯、連續犯、牽連犯、結合犯，以及累犯加重、自首減
    輕，暨其他法定加減原因、加減例等一切情形，綜其全部之
    結果，而為比較，再適用有利於行為人之法律處斷，且應就
    罪刑有關之一切情形，比較其全部之結果，而為整個之適用
    ，不能割裂而分別適用有利之條文，最高法院24年上字第46
    34號、27年上字第2615號判例固足參照，但此所謂不能割裂
    適用，係指與罪刑有關之本刑而言，並不包括易刑處分在內
    。換言之，倘所處之主刑，有諭知易科罰金或罰金易服勞役
    之情形時，關於易科罰金、易服勞役部分，應分別為新舊法
    有利不利之比較，依刑法第2條第1項從舊從輕原則定其易刑
    之折算標準（最高法院96年台上字第6956號判決意旨參照）
    。本件被告行為後，刑法雖於94年1月7日修正公布並於95年
    7月1日施行，然經綜合適用修正前、後之罪、刑相關規定予
    以比較，修正後之規定顯非較修正前之規定對被告有利，因
    之，依現行刑法第2條第1項前段規定，自應整體適用修正前
    刑法之有關規定；至於，刑法第38條有關沒收之規定亦經修
    正，惟沒收為從刑，而從刑附屬於主刑，除法律有特別規定
    者外，依主刑所適用之法律，本件主刑部分即宣告刑所據以
    決定之罪、刑法律既適用修正前之舊法，沒收部分自應從之
    ，有如前述。乃原審判決竟將被告行為時刑法第42條第2項
    前段規定亦列入主刑論處適用法律之比較範圍，而認「經為
    整體比較後，修正後之法律對被告較為有利，依刑法第2條
    第1項但書規定，自應適用修正後之上開法律」，自有未洽
    。被告上訴意旨否認犯罪，雖為無理由，然原判決關於寄藏
    可發射子彈具殺傷力之改造手槍部分既有上開可議之處，自
    應由本院將原判決關於此部分撤銷改判。爰審酌被告犯罪動
    機、目的、手段、情節，非法持有改造手槍嚴重危害社會治
    安，及被告犯罪後在本院審理中猶多方飾詞卸責，絲毫未見
    悔意之態度等一切情狀，量處如主文所示之刑。再查：95年
    7月1日修正前刑法第42條第2項前段規定「易服勞役以1元以
    上3元以下折算1日」；再依修正前罰金罰鍰提高標準條例第
    2條前段規定（已於95年5月17日修正時刪除，於95年7月1日
    施行），就其原定數額提高為100倍折算1日，則就被告所並
    併科之罰金刑，修正前刑法之易服勞役折算標準，應以銀元
    100元（即新臺幣300元）以上、300元（即新臺幣900 元）
    以下折算1日。惟修正後刑法第42條第3項前段規定「易服勞
    役以新臺幣1仟元、2仟元或3仟元折算1日。」；比較修正前
    後之易服勞役折算標準，以修正後之現行刑法第42條第3項
    規定，較有利於被告。爰依刑法第2條第1項後段規定，就被
    告所併科之罰金刑適用修正後刑法第42條第3項規定諭知如
    易服勞役之折算標準。
  五沒收之宣告：
    扣案仿COLT廠CALIBRE 25型半自動手槍製造之槍枝換裝土造
    金屬槍管改造而成具殺傷力之改造手槍1支（含彈匣1個，管
    制編號：0000000000號），為違禁物，應依刑法第38條第1
    項第1款規定，宣告沒收。至於，另扣案之土造子彈4顆，因
    經鑑定不具殺傷力，非違禁物，固毋庸併予宣告沒收。
貳、無罪（上訴駁回）部分：
  一公訴意旨另以：被告甲○○於93年12月間在新竹市○區○○
    路某處模型店內，購得如附表所示具有殺傷力之改造手槍1
    支，及未具殺傷力之土造子彈10顆、彈殼1顆，旋即未經主
    管機關許可無故予以持有，並於95年初某日將上開槍、彈藏
    放在不知情友人陳美鈴位於苗栗縣頭份鎮○○路49號住處個
    人房間床頭櫃內，嗣於95年8月21日12時40分許為警持搜索
    票前往搜索查獲，經在場亦不知情之陳美鈴弟弟陳振芳聯絡
    陳美鈴到場說明，陳美鈴復聯絡被告友人邱盛東到場說明後
    ，循線查獲上情，因認被告涉犯槍砲彈藥刀械管制條例第8
    條第4項非法持有可發射子彈具殺傷力之槍枝罪云云。
  二證據能力部分：
    (一)被告於95年8月22日警詢中之自白部分：
      1.按「被告之自白，非出於強暴、脅迫、利誘、詐欺、疲
        勞訊問、違法羈押或其他不正之方法，且與事實相符者
        ，得為證據；... 被告陳述其自白係出於不正之方法者
        ，應先於其他事證而為調查。該自白如係經檢察官提出
        者，法院應命檢察官就自白之出於自由意志，指出證明
        之方法。」刑事訴訟法第156條規定第1項、第3項分別
        定有明文。本件被告抗辯：司法警察於95年8月22日在
        臺灣新竹監獄對伊借訊前，不斷勸伊認罪，說伊已經有
        一條槍砲案件了，本案可以併案處理，且系爭槍枝係在
        伊朋友陳美鈴住處查獲的，伊朋友陳美鈴、邱盛東均已
        指認說槍枝是伊持往寄放的，伊心想陳美鈴對伊還不錯
        ，就乾脆承認了，故該次警詢中之自白非出於任意性等
        語，而聲請勘驗該次警詢中之錄音帶，經與檢察官協商
        後，檢、辯雙方同意其等先各自聽聞該警詢錄音帶之拷
        貝片後，由檢察官提呈該次警詢過程之全部譯文，嗣被
        告閱覽該譯文後認與受訊問時之情境大致相符，同意以
        該譯文作為該次警詢筆錄內容之佐證，且同意該譯文傳
        聞證據有證據能力，並捨棄請求本院再為勘驗該警詢錄
        音帶之聲請，有原法院96年11月27日準備程序筆錄、97
        年2月13日審判筆錄在卷可稽（見原審卷第52頁、第79
        頁）。
     2.次查：被告於製作上開警訊筆錄前，初確因認附表編號1
       之系爭槍枝係在陳美鈴家中查獲，不能僅因陳美鈴指述
       ，即認定槍枝係伊所有，而不欲認罪，嗣司法警察確曾
       多方以「我說你這個罪名跟；... 是連在一起的，我不
       會騙你的」、「我跟你講，他（按：應指陳美鈴）說是
       你的」、「你在那邊推有甚麼用呢？東西已經被我們找
       到了，今天是你們兩個之間，我們有差嗎？... 只是說
       事情比較好處理」、「好啦，事情已經發生了，所以就
       敢做敢當，如果沒有發現的話就沒有話講，對不對」、
       「到檢察官那邊去吵啊，對你也沒有比較好」、「我不
       會騙你的啦；... 你現在要趁這個案件還有累犯，趕快
       我案子送到新竹這邊來，併在一起的話... 」等語勸諭
       被告認罪，後被告方同意製作警訊筆錄，繼而於該次筆
       錄中承認非法持有改造手槍等情，雖有該警詢筆錄、警
       詢錄音帶譯文在卷可參（見原審卷第42頁至第48頁）。
       然觀諸警察上開情詞，無非係對被告陳析案卷內之相關
       證據，告以認罪或否認犯罪之利弊得失，並希冀被告能
       對所為之犯行據實陳述，衡情僅屬一種勸誘認罪之偵查
       手法，至於被告欲為何等之陳述，或願否坦承犯行，仍
       有完全自由之意志得以決定，復參以被告亦坦承：警察
       除上開勸誘外，其餘並無施以任何強暴、脅迫、恐嚇等
       非法手段（見原審卷第52頁），則被告上開警詢中之自
       白，本院認仍係出於其自由意志所為之陳述，而有證據
       能力。
     (二)附表編號1所示之槍枝，係司法警察持臺灣苗栗地方法院
       95年度聲搜字第590號搜索票前往合法搜索扣得之物，且
       本院復查無其他程序違法之處，因而認有證據能力。
     (三)卷附內政部警政署刑事警察局95年10月13日刑鑑字第
       095012 7206號鑑定書（95年度偵字第5637號偵查卷頁21
       ），係臺灣苗栗地方法院檢察署檢察官於偵查中依刑事
       訴訟法第208條第1項規定指揮刑事警察，囑託刑事警察
       局鑑定，再由刑事警察局依刑事訴訟法第206條第1項規
       定所出具之書面鑑定報告，應有證據能力。
  三檢察官認被告涉犯非法持有可發射子彈具殺傷力之槍枝罪嫌
    ，無非係以被告於警詢之自白，證人陳美鈴、邱盛東於警詢
    或偵查中之證言，司法警察於陳美鈴住處查扣附表編號1之
    槍枝等證據，為其主要之論據。另檢察官之上訴意旨則略以
    ：1.被告甲○○於95年8月22日苗栗縣警察局員警至臺灣新
    竹監獄借訊被告所製作之警詢筆錄中，已自白持有犯罪事實
    １扣案改造手槍，被告於偵查中、審理中翻異前詞否認持有
    犯罪事實１扣案槍枝，惟被告歷次辯解均有不同，「…檢察
    官問: 為何警訊時供述是你所有? 被告答: 警察到監獄借訊
    時，我害怕我不承認，警察會將我借提出去，對我不利，所
    以我才承認。…」 (見臺灣新竹地方法院檢察署95年度偵字
    第5637號95年10月5日偵訊筆錄)「…法官問: 對檢察官的陳
    述，有何答辯? 被告答: 犯罪事實１的部分，在陳美鈴處所
    查獲的槍、彈非我所有。之前我曾經承認是因為員警借訊時
    ，一開始我沒有承認，之後談到我和陳美鈴的事情，我覺得
    對不起她才承認。法官問: 為何對不起她而要承認? 被告答
    : 因為她以前蠻照顧我的，槍彈是誰的我也不知道，後來我
    回去想一想這樣判下去會多一條，所以我決定說出實情。…
    」(見臺灣新竹地方法院96年度訴字第508號96年9月26日準
    備程序筆錄)，另被告於97年2月19日答辯狀中，另辯稱95
    年8月22日警詢筆錄係受警員誘導，並辯稱似證人陳美鈴等
    人陷害被告云云，被告雖一再變更其警詢中自白之成因，惟
    審度被告歷次所述之理由，可知被告95年8月22日警詢自白
    並無他人以強暴、脅迫、利誘、詐欺、疲勞訊問或其他不正
    方法加以製作之情形，顯見該份自白係被告出於個人自由意
    志所為之供述，可信度極高。被告辯護人辯護意旨雖主張被
    告該警詢自白係員警暗示可與被告所涉另件槍砲案件併案審
    理，被告始自白坦承持有犯罪事實１扣案改造手槍，惟依95
    年8月22日警詢筆錄逐字譯文可知，承辦員警係告知被告依
    證據顯示結果不利被告，惟被告可請求將本件槍砲案併被告
    所涉另件已起訴槍砲案件 (臺灣新竹地方法院檢察署94年度
    偵字第5811號、臺灣新竹地方法院95年度訴字第51號、臺灣
    高等法院95年度上訴字第4072 號)一同處理，對被告較有利
    ，觀其內容並無不法，且被告應知悉縱使可併案審理，依連
    續犯規定須加重其刑二分之一，被告刑期勢必增加，倘若被
    告並未持有犯罪事實１扣案改造手槍，何以要用加重自己刑
    期之方式替不知名之他人承擔持有犯罪事實１扣案改造手槍
    的犯罪結果 (被告於96年9月26日準備程序中，供述不知道
    槍彈為何人所有)? 是被告警詢自白持有犯罪事實１扣案改
    造手槍情節，應與實際情形相符。2.證人邱盛東於警詢、偵
    訊均指證被告持有犯罪事實１扣案改造手枝，惟於審理中變
    異證詞，改稱係應證人陳美鈴要求配合指證被告持有犯罪事
    實１扣案改造手槍，實際上該扣案槍枝非被告持有，亦不知
    係何人所有云云。經查，證人邱盛東係員警於95年8月21日
    在證人陳美鈴位於苗栗縣頭份鎮○○路49號住處查獲犯罪事
    實１扣案改造手槍後，經員警聯絡前往苗栗縣警察局製作警
    詢筆錄，依證人胡文生 (本件承辦人，95年8月間擔任苗栗
    縣警察局刑警大隊偵查佐)審理中結證，證人陳美鈴是要證
    人邱盛東前來說明犯罪事實１扣案改造手槍究竟係被告或證
    人邱盛東所有，而證人邱盛東警詢筆錄就證述被告與證人邱
    盛東一同前來，被告將一手提包 (內有犯罪事實１扣案改造
    手槍)寄放在證人陳美鈴前揭住處乙節，與證人陳美鈴警詢
    筆錄證述內容相符，依證人陳美鈴、證人邱盛東、證人胡文
    生所證述，證人陳美鈴、證人邱盛東係先後前往苗栗縣警察
    局，亦先後製作警詢筆錄，且依證人陳美鈴、證人邱盛東警
    詢筆錄所載，二人均係以槍砲案件之犯罪嫌疑人身份製作筆
    錄，是證人邱盛東抵達苗栗縣警察局後，依員警製作筆錄的
    時間先後順序，二人顯無機會串供，且證人陳美鈴與證人邱
    盛東均被列為該案之犯罪嫌疑人，本件承辦員警亦不可能有
    讓二人有機會在苗栗縣警察局內公然勾串供詞，且證人邱盛
    東於95年8月21日製作指證被告持有犯罪事實１扣案改造手
    槍之警詢筆錄，約過三個星期後，即於95年9月12日偵查中
    經檢察官告知作證義務及偽證效力後，仍結證被告持有犯罪
    事實１扣案改造手槍，並未變更其證詞，證人邱盛東於97年
    2月13日審理中始改變證詞，推稱係受證人陳美鈴要求指證
    被告，查證人邱盛東所稱願配合證人陳美鈴的原因，乃因其
    曾另行介紹女孩子給被告，致證人陳美鈴與被告發生嫌隙，
    證人陳美鈴要證人邱盛東就此負責云云，惟細究證人邱盛東
    所稱上開動機僅有證人邱盛東片面之詞，且該動機十分薄弱
    ，再者證人邱盛東顯無曲意配合證人陳美鈴構陷被告之必要
    ，又證人邱盛東本人亦另涉犯其他槍砲案件，應知悉持有槍
    枝之嚴重後果，何以僅憑證人陳美鈴三言兩語，即甘冒偽證
    之風險，讓被告無辜背負最輕本刑三年以上之刑責? 足見證
    人邱盛東於審理中變異證詞乃虛偽證述，其目的在為被告開
    脫罪責，不足採信，證人邱盛東於警詢中、偵訊中指證被告
    之證詞，方屬可採等語。惟訊據被告則堅詞否認涉有此部分
    犯行，辯稱：伊於警詢中之自白與事實不符，是警察勸誘伊
    才承認的，實則伊不知系爭槍枝係何人所有，亦未與友人邱
    盛東共同持往陳美鈴上開住處寄放云云。
  四按犯罪事實應依證據認定之，無證據不得認定其犯罪事實；
    刑事訴訟法第154條第2項定有明文。次按認定犯罪事實所憑
    之證據，雖不以直接證據為限，間接證據亦包括在內；然而
    無論直接或間接證據，其為訴訟上之證明，須於通常一般之
    人均不致有所懷疑，而得確信其為真實之程度者，始得據為
    有罪之認定，倘其證明尚未達到此一程度，而有合理之懷疑
    存在時，事實審法院復已就其心證上理由予以闡述，敘明其
    如何無從為有罪之確信，因而為無罪之判決，尚不得任意指
    為違法。刑事訴訟法第161條已於民國91年2月8日修正公布
    ，其第一項規定：檢察官就被告犯罪事實，應負舉證責任，
    並指出證明之方法。因此，檢察官對於起訴之犯罪事實，應
    負提出證據及說服之實質舉證責任。倘其所提出之證據，不
    足為被告有罪之積極證明，或其指出證明之方法，無從說服
    法院以形成被告有罪之心證，基於無罪推定之原則，自應為
    被告無罪判決之諭知；本件原審審判時，修正之刑事訴訟法
    關於舉證責任之規定，已經公布施行，檢察官仍未提出適合
    於證明犯罪事實之積極證據，並說明其證據方法與待證事實
    之關係；原審對於卷內訴訟資料，復已逐一剖析，參互審酌
    ，仍無從獲得有罪之心證，因而維持第一審諭知無罪之判決
    ，於法洵無違誤。最高法院76年台上字第4986號、92年台上
    字第128號分別著有判例。經查：
    (一)被告以外之人於審判外之言詞或書面陳述，除法律有規定
      者外，不得作為證據。證人之個人意見或推測之詞，除以
      實際經驗為基礎者外，不得作為證據。刑事訴訟法第159
      條第1項、第160條分別定有明文。合先敘明。
    (二)證人陳美鈴於警詢、檢察官偵查中雖均陳稱：系爭槍枝是
      被告寄放在我這裡的；... 當天晚上被告和邱盛東一起來
      我現住地址找我，被告拿了一個手提包說要寄放在我家，
      然後他就將該手提包放在我房間的床頭櫃中；... 他沒有
      告訴我是甚麼東西，我有問他，他叫我不要多問，他過兩
      天就會拿走；... 我沒有打開看過云云。然再查：
      1.證人陳美鈴之上揭供詞中既謂「被告拿了一個手提包說
        要寄放在我家，然後他就將該手提包放在我房間的床頭
        櫃中；... 他沒有告訴我是甚麼東西，我有問他，他叫
        我不要多問，他過兩天就會拿走；... 我沒有打開看過
        」等語；顯見該證人未曾打開被告寄放之手提包，亦未
        曾親眼目睹內容物。則該證人如何得知為警查扣本案附
        表所列槍彈，即係被告寄放手提包之內容物，而可確認
        為被告所有，自非無疑。
      2.原審傳喚證人陳美鈴到庭就此反覆詰問後，據其具結後
        供陳：（辯護人問：提示4458號卷第44頁上面照片，是
        否你們房間照片？）對；（問：以下的照片是否就是放
        置包包的床頭櫃？）應該是；（問：被告放的東西是哪
        一包？）我不知道，是員警找出來才叫我去警局指認的
        ；（問：下方的照片除了被查獲的這包東西，其他的東
        西是何人所有？）我現在看照片，也指認不出來；（檢
        察官問：員警查獲槍枝的時候，你是否在場？）不在，
        是我弟弟陳振芳打電話給我；... 我是一被通知就到警
        局製作筆錄；（問：你弟弟通知你之後，你有無和邱盛
        東聯絡？）有，我打電話給他，是在製作完筆錄之前或
        之後，我有點忘記了，我好像是製作完筆錄打給他的，
        因為警察跟我說，如果沒有找出是誰寄放，變成很有可
        能是我的，因為那天被告和邱盛東是一起來的，所以我
        就聯絡邱盛東，邱盛東說不要賴他，他會來警局說明；
        （問：寄放槍枝當天，邱盛東是說他有朋友要來寄放東
        西？）他們兩人當天就直接過來，沒有先聯絡；（問：
        他們2人誰說要寄放東西？）不記得；（問：記得那個
        黑色包包是誰拿的？）不記得；（問：當天誰包裝黑色
        包包？）不記得，我也沒注意；（問：誰放進床頭櫃？
        ）不確定；... （問：之前在警局為何可以直接說出是
        被告寄放的？）因為邱盛東說不是他的，要我不要賴他
        ，會害他被關，當時只有他們兩人拿過來，不是邱盛東
        就是被告；（問：依警詢筆錄的時間，你是在邱盛東之
        前製作筆錄，何時確定東西不是被告的？... 製作筆錄
        之前有無和邱盛東聯絡過？）... 我確定我是跟邱盛東
        聯絡過，我才認為那把槍是被告所有的；... （問：請
        再確認你在警訊筆錄時，能夠指認這把槍是被告的，是
        基於寄放那天的情景，或者是你製作筆錄之前曾經和邱
        盛東聯絡，因為邱盛東否認，你才推斷是被告的？）是
        後面的這種情形；因為當時我比較認識邱盛東，我只知
        道被告的綽號叫東東，那天是他們兩人一起來的，我一
        直以為東西是邱盛東的，所以被通知時，我第一個想到
        的就是和邱盛東聯絡，我和邱盛東聯絡說，不是你的就
        是東東的，我要跟警察說是你的，你自己和警察解釋，
        邱盛東在電話中跟我說東西不是他的，我不能賴他害他
        被關，邱盛東有說槍是東東的，所以我才會說槍是被告
        （東東）的；... （問：該物品要如何寄放，如何取得
        ，都是誰告訴你的？）邱盛東說「美鈴，我的這包東西
        放在你這邊，我等一下就拿走了」云云（見原審卷第92
        頁至第95頁）。
      3.參諸證人即當天參與搜索扣押、製作警詢筆錄之警員胡
        文生亦在原審到庭具結證稱：（問: 你能確定陳美鈴當
        時有否說槍的來源是來自被告？）她說槍（按：應係指
        包包）是被告拿來，但是邱盛東也有一起過來，但沒有
        直接講說槍是被告的；（問：陳美鈴打電話聯絡邱盛東
        到案時，你在場，據他們的對話，是否可以感受到，她
        也不明確知道槍枝是邱盛東或是被告的，而請邱盛東出
        來說明清楚？）是，他應該是要邱盛東快點出面說明這
        把槍枝到底是他們兩人之中誰的等語（見原審卷第134
        頁）。則證人陳美鈴在原審所為上揭供證，應非為迴護
        被告而任意編撰。
      4.綜上相互勾稽，得徵證人陳美鈴於警詢陳稱「系爭槍枝
        係被告所有」乙節，應係其個人推測之詞。且此部分偵
        查中之供述，又查無其他特別可信之情況；揆諸前開規
        定，尚不得執為被告論罪科刑之依據。
    (三)證人邱盛東於警詢、偵查雖亦指稱：警方於陳美鈴房間床
      頭櫃查獲之系爭槍枝，好像是被告寄放在該處的，95年5
      月初某日晚上我與被告一同去陳美鈴家中找她聊天，被告
      拿了一個手提包說要寄放在陳美鈴家中，然後他就自己將
      該手提包放在陳美鈴房間床頭櫃中云云。然再查：
      1.該證人邱盛東於原法院審理中具結作證，改稱：（問：
        於警局就何事作證？）警察說有搜索到1把槍，陳美鈴
        要我作證說槍是被告的，我不肯，她就說那別說是槍，
        只要說有看到我和被告拿1包東西過去他家，我說我不
        要，事實上被告也沒有拿東西去她家，陳美鈴就因為我
        曾經介紹一個女孩子給被告，間接破壞到被告和陳美鈴
        的感情（因為陳美鈴和被告曾經是男女朋友），陳美鈴
        要我負責，我就去作證了；... 陳美鈴打電話要我去苗
        栗縣刑警隊，我想他可能因為毒品被抓，基於朋友的感
        情，就過去看他，他就要我作證，我不肯，我想這樣偽
        證會害到被告，陳美鈴就說只要我作證說有看到一個塑
        膠袋，我想這樣不會害到人，我才願意作證等語（見原
        審卷第96頁）。核渠在警詢中之供述，迥然不同。
      2.又，證人邱盛東曾有多次違反槍砲彈藥刀械管制條例前
        科，均經法院判處罪刑確定在案，有本院被告全國前案
        紀錄表在卷可稽（見原審卷第143頁）。而本案係司法
        警察於陳美鈴房間查獲系爭槍枝後，委請陳美鈴弟弟陳
        振芳通知陳美鈴到場說明，經陳美鈴陳明可能係被告或
        邱盛東前來寄藏者，再通知邱盛東前往警局說明；衡情
        ，該邱盛東既係經陳美鈴指述之可能犯罪嫌疑人，於被
        告未在場與之對質之警詢或偵查中，為逃避刑責，非無
        可能將責任全部推諉被告。參以：(1)被告自95年7月25
        日即因案入臺灣新竹監獄執行迄今；證人邱盛東則自96
        年1月11日即因施用毒品案件，經法院裁定入臺灣苗栗
        看守所附設勒戒處所施以觀察勒戒，嗣復經裁定入臺灣
        臺中戒治所施以強制戒治，於96年12月18日再轉送臺灣
        臺中監獄執行另案徒刑迄今，分別有其等在監在押全國
        紀錄表在卷可參，則渠二人於原法院審理前並無見面串
        供之機會；(2)證人邱盛東於原法院審理中陳稱系爭槍枝
        並非被告所有，除可能使其偵查中之證詞遭受追訴偽證
        罪嫌外，亦可能遭檢警追查該槍是否為其所有，衡情邱
        盛東應無甘冒被追訴之風險而曲詞迴護被告之必要。是
        證人邱盛東於原法院審理中證述：「系爭槍枝並非被告
        持往陳美鈴家中」乙節，尚非不可採信。本院因以證人
        邱盛東與被告就此部分之犯罪，有深切之利害關係，上
        開警詢筆錄，又查無其他特別可信之情況；揆諸前開規
        定，亦不得執為被告論罪科刑之依據
    (四)被告甲○○於95年8月22日苗栗縣警察局員警至臺灣新竹
      監獄借訊被告所製作之警詢筆錄中，雖曾自白持有此部分
      扣案改造手槍。然查：
      1.按被告之自白僅為證據之一種，須非出於強暴、脅迫、
        利誘、詐欺或其他不正之方法，且必須與事實相符者，
        方得採為證據，故被告雖經自白，仍應調查其他必要之
        證據，以察其與事實是否相符，苟無法證明其與事實相
        符，根本即失其證據之證明力，不得採為判斷事實之根
        據，最高法院46年台上字第809號亦著有判例。
      2.警方查獲附表所示改造手槍之處所「苗栗縣頭份鎮○○
        路49號」房屋並非被告之住所；於95年8月21日12時40
        分許在上址扣得槍彈時，被告亦不在場。因之，尚難以
        警方扣得此部分槍彈之情事，執為被告之自白核於事實
        相符之佐證。
      3.遍閱全卷，並查無被告之自白核與事實相符之佐證資料
        ，揆諸刑事訴訟法第156條之規定及最高法院46年台上
        字第809號判例意旨，尚難以被告單一之自白，即逕認
        其有此部分犯行。
      4.事實審法院對於證據之取捨，依法雖有自由判斷之權，
        然積極證據不足證明犯罪事實時，被告之抗辯或反證縱
        屬虛偽，仍不能以此資為積極證據應予採信之理由；最
        高法院30年上字第482號另著有判例。檢察官之上訴意
        旨以「被告於偵查中、審理中翻異前詞否認持有犯罪事
        實１扣案槍枝，惟被告歷次辯解均有不同」云云，執為
        被告應成立此部分犯行之佐證，亦無理由。
  五此外，復查無其他積極事證足以證明被告甲○○確有公訴意
    旨所指之此部分槍砲彈藥刀械管制條例第8條第4項非法持有
    可發射子彈具殺傷力之槍枝之犯行，自屬不能證明其犯罪。
    原審因之為被告甲○○此部分無罪之判決，核無不合。公訴
    人上訴意旨，並未提出新事証，仍執前開證人指述，認被告
    甲○○此部分亦應成立槍砲彈藥刀械管制條例第8條第4項非
    法持有可發射子彈具殺傷力之槍枝罪，據以指摘原判決此部
    分不當，為無理由，其上訴應予駁回。
據上論斷，應依刑事訴訟法第369條第1項前段、第368條、第364
條、第299條第1項前段，槍砲彈藥刀械管制條例第8條第4項，刑
法第2條第1項但書、第11條前段，修正前刑法第42條第3項前段
、第38條第1項第1款，判決如主文。
本案經檢察官呂建昌到庭執行職務。
中    華    民    國    97    年    9     月    25    日
                  刑事第十庭    審判長法  官 楊炳禎
                                      法  官 朱光仁
                                      法  官 陳博志
以上正本證明與原本無異。
如不服本判決，應於收受送達後十日內向本院提出上訴書狀，其
未敘述上訴之理由者並得於提起上訴後十日內向本院補提理由書
（均須按他造當事人之人數附繕本）。
                                      書記官 陳嘉文
中    華    民    國    97    年    9     月    30    日
附錄：本案論罪科刑法條全文
槍砲彈藥刀械管制條例第8條
未經許可，製造、販賣或運輸鋼筆槍、瓦斯槍、麻醉槍、獵槍、
空氣槍或第4 條第1 項第1 款所定其他可發射金屬或子彈具有殺
傷力之各式槍砲者，處無期徒刑或5 年以上有期徒刑，併科新臺
幣1 千萬元以下罰金。
未經許可，轉讓、出租或出借前項所列槍枝者，處5 年以上有期
徒刑，併科新臺幣1 千萬元以下罰金。
意圖供自己或他人犯罪之用，而犯前二項之罪者，處無期徒刑或
7 年以上有期徒刑，併科新臺幣1 千萬元以下罰金。
未經許可，持有、寄藏或意圖販賣而陳列第1 項所列槍枝者，處
3 年以上10年以下有期徒刑，併科新臺幣700 萬元以下罰金。
第1項至第3項之未遂犯罰之。
附表
┌──┬──────┬────┬────────────┐
│編號│扣案物      │數量    │鑑定結果                │
├──┼──────┼────┼────────────┤
│1   │改造手槍（含│1枝     │仿BERETTA 廠92FS型半自動│
│    │彈匣2 個，管│        │手槍所製造之槍枝，換裝土│
│    │制編號：    │        │造金屬槍機、槍管、抓子鉤│
│    │0000000000）│        │而成之改造手槍，機械性能│
│    │            │        │良好，可擊發適用子彈，認│
│    │            │        │具有殺傷力。            │
├──┼──────┼────┼────────────┤
│2   │改造子彈    │10顆    │均係土造金屬彈殼加裝直徑│
│    │            │        │約9.0mm 金屬彈頭而成之土│
│    │            │        │造子彈，然取樣3 顆試射結│
│    │            │        │果，其中2 顆發射動能不足│
│    │            │        │，其中1 顆無法擊發，均不│
│    │            │        │具有殺傷力。            │
├──┼──────┼────┼────────────┤
│3   │彈殼        │1 顆    │不具有殺傷力            │
└──┴──────┴────┴────────────┘


司法院資訊處製作；財團法人民間司法改革基金會備份。
